【裁判字號】    97,裁,5140
【裁判日期】    971127
【裁判案由】    贈與稅
【裁判全文】
最  高  行  政  法  院  裁  定
                                      97年度裁字第5140號
上  訴  人  甲○○
訴訟代理人  李耀魁
被 上訴 人  財政部臺灣省北區國稅局
代  表  人  乙○○
上列當事人間贈與稅事件，上訴人對於中華民國97年8月21日臺
北高等行政法院97年度訴字第114號判決，提起上訴，本院裁定
如下：
    主  文
上訴駁回。
上訴審訴訟費用由上訴人負擔。
    理  由
一、按對於高等行政法院判決之上訴，非以其違背法令為理由，
    不得為之，行政訴訟法第242條定有明文。依同法第243條第
    1項規定，判決不適用法規或適用不當者，為違背法令；而
    判決有同條第2項所列各款情形之一者，為當然違背法令。
    是當事人對於高等行政法院判決上訴，如依行政訴訟法第24
    3條第1項規定，以高等行政法院判決有不適用法規或適用不
    當為理由時，其上訴狀或理由書應有具體之指摘，並揭示該
    法規之條項或其內容；若係成文法以外之法則，應揭示該法
    則之旨趣，倘為司法院解釋或本院之判例，則應揭示該判解
    之字號或其內容。如以行政訴訟法第243條第2項所列各款情
    形為理由時，其上訴狀或理由書，應揭示合於該條項各款之
    事實。上訴狀或理由書如未依此項方法表明者，即難認為已
    對高等行政法院判決之違背法令有具體之指摘，其上訴自難
    認為合法。
二、本件上訴人對於高等行政法院判決上訴，略以：（一）原審
    引用最高法院26年渝上字第1241號判例，違反特別法優於普
    通法原則。蓋遺產及贈與稅法為民法之特別規定，該法第5
    條第3款已就前開判例所指財產所有人將來可屬自己之財產
    無償給予他人之情形設有特別規定，原審判決適用法令顯有
    錯誤。（二）原審判決忽略本院97年度判字第364號判決理
    由揭示：「至於遺產及贈與稅法第4條第2項與第5條第3款適
    用上之差異則是：受贈人不動產買賣之締結，是否與資金之
    移轉，具有明顯之關連性。」為不利於上訴人之判決，原判
    決理由顯然斷章取義，與前開判決理由不合，有違背法令。
    （三）原審既認為上訴人涉有違反遺產及贈與稅法第4條第1
    項之贈與，即應依職權調查他人有無允受。原審未予調查，
    亦未於判決理由中說明，違反行政訴訟法第133條之規定等
    語，雖以該判決違背法令為由，惟原審已就上訴人主張如何
    為不可採及其得心證之理由，詳為論述，核上訴人之上訴理
    由，係以其主觀法律見解就原審取捨證據、認定事實之職權
    行使，指摘其為不當，並就原審已論斷者，泛言未論斷，而
    非具體說明其有何合於不適用法規或適用法規不當之情形，
    並揭示該法規之條項或其內容，及合於行政訴訟法第243條
    第2項所列各款之事實，難認對該判決之如何違背法令已有
    具體之指摘。依首開規定及說明，應認其上訴為不合法。又
    本件系爭股票已於89年4月20日直接轉讓與上訴人之子林仁
    中、林仁彥、林仁尉3人，為原審確定之事實，自不生受贈
    人有無允受之問題，併此敘明。
三、據上論結，本件上訴為不合法。依行政訴訟法第249條第1項
    前段、第104條、民事訴訟法第95條、第78條，裁定如主文
    。
中    華    民    國    97    年    11    月    27    日
                    最高行政法院第四庭
                        審判長法官  鍾  耀  光
                              法官  黃  淑  玲
                              法官  姜  仁  脩
                              法官  王  德  麟
                              法官  黃  清  光
以  上  正  本  證  明  與  原  本  無  異
中    華    民    國    97    年    11    月    27    日
                              書記官  阮  思  瑩


司法院資訊處製作；財團法人民間司法改革基金會備份。
